##  Loading libraries


```{r echo=FALSE}
#install.packages(c("psych", "sandwich",
 #                 "lmtest", "ggplot2", "car"))
```


```{r echo=FALSE}
##uncomment above if there's any installaction problem here

library(psych)
library(sandwich)
library(lmtest)
library(ggplot2)
# library(car)
```

## Loading dataset (which should be at [this site](https://dataverse.harvard.edu/dataset.xhtml?persistentId=doi:10.7910/DVN/T1GTLO) )


```{r echo=FALSE}
df_total <- read.csv('../data/data_caio.csv', sep = ',', 
                     fileEncoding = 'utf-8') 

```

## Selecting variables


```{r echo=FALSE}
df <- df_total[c('UF','TAXA.DE.HOMICIDIO.DE.NEGROS',
                 'TAXA.DE.HOMICIDIOS.DE.NÃO.NEGROS',
                 'POPULAÇÃO.EVANGÉLICA',
                 'POPULAÇÃO.TOTAL.2010',
                 'TAXA.DE.HOMICIDIOS.POR.ARMA.DE.FOGO',
                 'VOTAÇÃO.JAIR.BOLSONARO...PSL..PRIMEIRO.TURNO_mi')]
```

## Substituindo nomes das variáveis


```{r echo=FALSE}
colnames(df) <- c('uf','tx_hom_negro','tx_hom_nnegro',
                  'pop_evangelica','populacao','tx_hom_arma',
                  'voto_bolsonaro')

```

## Análise descritiva das variáveis


```{r echo=FALSE}
describe(df[c('voto_bolsonaro','tx_hom_negro',
              'tx_hom_arma','pop_evangelica')])



## Análise gráficas das variáveis


```{r echo=FALSE}
theme_set(theme_bw()) 
```


```{r echo=FALSE}
ggplot(data=df, aes(voto_bolsonaro)) +
    geom_histogram(bins=10, col="gray") +
        labs(y="Frequency", 
               title="Histogram") 


```


```{r echo=FALSE}

ggplot(data=df, aes(tx_hom_negro)) +
    geom_histogram(bins=10, col="gray") +
        labs(y="Frequency",       title="Histogram") 


```


```{r echo=FALSE}
ggplot(data=df, aes(tx_hom_arma)) +
    geom_histogram(bins=10, col="gray") +
        labs(y="Frequency", 
               title="Histogram") 
```


```{r echo=FALSE}

ggplot(data=df, aes(pop_evangelica)) +
    geom_histogram(bins=10, col="gray") +
        labs(y="Frequency", 
               title="Histogram") 
```

## Ajustando variáveis 


```{r echo=FALSE}
df$log_vbolsonaro <- log(df$voto_bolsonaro)

df$log_pevangelica <- log(df$pop_evangelica)

```

## Visualizando relação entre as variáveis


```{r echo=FALSE}
ggplot(df, aes(x=tx_hom_negro, y=log_vbolsonaro )) + 
  geom_point(size = 3)+ 
labs(y="Logarithm of of the votes to Bolsonaro", 
     x="Black population homicides rate") + 
ggsave("logBolsoBlackpop.png",    dpi = 300)
```





```{r echo=FALSE}
ggplot(df, aes(x=tx_hom_arma, y=log_vbolsonaro )) + 
  geom_point(size = 3 ) +
labs(y="Logarithm of of the votes to Bolsonaro",
     x="Gun-related homicides rate") +
ggsave("logBolsoGunrate.png",    dpi = 300)
```

```{r echo=FALSE}
ggplot(df, aes(x=log_pevangelica, y=log_vbolsonaro )) + 
  geom_point(size = 3 ) + 
labs(y="Logarithm of of the votes to Bolsonaro", 
               x="Log of the Evangelical Population in the EUA") +
ggsave("logBolsologEvan.png",dpi = 300)
```

## Modelo de Regressão Linear


```{r echo=FALSE}
reg <- lm(log_vbolsonaro ~ tx_hom_negro + tx_hom_arma +
            log_pevangelica, data = df)

```


```{r echo=FALSE}
df$predicted <- predict(reg)   # Save the predicted values
df$residuals <- residuals(reg) # Save the residual values
```


```{r echo=FALSE}
## Sumário do modelo
summary(reg)
```

#  Checando pressupostos do modelo:


```{r echo=FALSE}

ggplot(data=df, aes(residuals)) +
    geom_histogram(bins = 8, col="gray") +
        labs(y="Frequency",x = "Residuals",
             title="Histogram of residuals") + 
ggsave("residualshist.png", dpi = 300) 

```

```{r echo=FALSE}
plot(reg,which = 1)
```

```{r echo=FALSE}
ggplot(reg, aes(.fitted, .resid))+
geom_point() + stat_smooth(method="loess")+
geom_hline(yintercept=0, col="red", linetype="dashed")+
xlab("Fitted values")+ylab("Residuals") + 
ggsave("residualsfitted.png", dpi = 300)


```

```{r echo=FALSE}
coeftest(reg,vcov. = vcovHC)
```
